臺灣臺北地方法院刑事附帶民事訴訟判決
111年度審簡附民字第283號
原      告  謝伯胤
被      告  楊瑩瑛


上列被告因本院111年度審簡字第1741號違反洗錢防制法等案件
，經原告提起附帶民事訴訟，本院判決如下：
    主  文
原告之訴駁回。
    事  實
一、原告方面：訴之聲明及陳述均詳如附件「刑事附帶民事訴訟
    起訴狀」所載。
二、被告方面：被告未為任何聲明或陳述，亦未提出任何書狀。
     
    理  由
一、按提起附帶民事訴訟，應於刑事訴訟起訴後第二審辯論終結
    前為之，但在第一審辯論終結後提起上訴前，不得提起，刑
    事訴訟法第488條定有明文。次按所謂「附帶民事訴訟」原
    本為民事訴訟程序，為求程序之便捷，乃附帶於刑事訴訟程
    序，一併審理及判決；申言之，在刑事訴訟中，因有訴訟程
    序可資依附，是以隨時可以提起附帶民事訴訟；若在辯論終
    結後，已無訴訟可言，自不得再行提起附帶民事訴訟，須待
    提起上訴後，案件繫屬於第二審時，始有訴訟程序可資依附
    ，始得再行提起附帶民事訴訟（臺灣高等法院暨所屬法院92
    年法律座談會刑事類提案第35號審查意見可資參照）。而簡
    易判決處刑程序因無言詞辯論，故其附帶民事訴訟之提起至
    遲應於法院判決之前為之，始為合法（參照民國92年11月26
    日臺灣高等法院暨所屬法院92年法律座談會刑事類提案第35
    號研討結果）。又法院認為原告之訴不合法或無理由者，應
    以判決駁回之，刑事訴訟法第502條第1項亦有明文。　
二、經查，被告楊瑩瑛對被害人即本案原告謝伯胤所犯違反洗錢
    防制法等案件，業經被告自白犯罪（111年度審訴字第924號
    ），經本院裁定改依簡易程序判決，並於111年9月26日以11
    1年度審簡字第1741號簡易判決判處有期徒刑5月，併科罰金
    新臺幣1萬元，罰金如易服勞役，以新臺幣1,000元折算1日
    ，此有前開判決書在卷可稽（見本院卷第29至38頁）。惟查
    ，原告係於111年11月3日始具狀提起本件附帶民事訴訟，此
    有刑事附帶民事訴訟狀上所蓋之本院收文章附卷為憑（見本
    院卷第5頁），按上說明，原告所提本件附帶民事訴訟不合
    法，且無從補正，應予駁回。又本件駁回判決無礙原告依所
    主張之法律關係另循民事訴訟程序起訴，附此敘明。
據上論斷，應依刑事訴訟法第502條第1項，判決如主文。
中　　華　　民　　國　　111 　年　　11　　月　　14　　日
                　刑事第二十二庭法  官  葉詩佳
上正本證明與原本無異。
對本判決如不服非對刑事判決上訴時不得上訴並應於送達後20日
內，向本院提出上訴狀。因疫情而遲誤不變期間，得向法院聲請
回復原狀。
                                書記官  巫佳蒨
中　　華　　民　　國　　111 　年　　11　　月　　14　　日
附件：刑事附帶民事訴訟起訴狀